臺灣臺北地方法院刑事判決　　　　　　　 94年度訴字第289號
　　公　訴　人　臺灣臺北地方法院檢察署檢察官
　　被　　　告　甲○○
　　輔　佐　人　乙○○
上列被告因違反毒品危害防制條例案件，經檢察官提起公訴（九
十四年度毒偵緝字第七號）及移送併辦（九十三年度毒偵緝字第
三號、九十四年度毒偵字第六九三號），嗣因被告就被訴事實為
有罪之陳述，經本院告知簡式審判程序意旨，並聽取公訴人及被
告之意見後，本院合議庭裁定由受命法官獨任依簡式審判程序審
理，茲判決如下：
    主    文
甲○○連續施用第一級毒品，累犯，處有期徒刑拾月。又連續施
用第二級毒品，累犯，處有期徒刑柒月。應執行有期徒刑壹年
月。
    犯罪事實
一、甲○○前於民國八十八年間，因犯違反槍砲彈藥刀械管制條
    例案件，經臺灣桃園地方法院（下稱桃園地院）以該院九十
    年度易字第一０四九號判處有期徒刑三月確定。於九十二年
    四月三日入監執行有期徒刑三月，於九十二年六月二十日執
    行完畢。
二、甲○○前於八十九年間，因施用毒品案件，經桃園地院以九
    十一年毒聲字第一六二一號裁定送勒戒處所觀察、勒戒後，
    認有繼續施用毒品傾向，復經桃園地院以九十一年度毒聲字
    第二八一三號裁定令入戒治處所施以強制戒治，於九十二年
    九月二十三日強制戒治期滿，經臺灣桃園地方法院檢察署檢
    察官於九十二年十二月十五日以該署九十二年度戒毒偵字第
    二六三號為不起訴處分確定後，猶不知悔改，於五年內竟基
    於施用第一級毒品海洛因（以下稱海洛因）之概括犯意：
  (一)於九十三年七月十六日某時，在朋友綽號「聰明仔」位於桃
    園縣民生東路家中，吸食海洛因一次；
  (二)於九十三年九月八日上午十時，在臺北市○○區○○街朋友
    住處施用海洛因一次；
  (三)九十三年十一月十二日某時，在臺北市○○區○○街一０三
    巷八之十號施用海洛因一次。
三、又甲○○另基於施用第二級毒品安非他命（以下稱安非他命
    ）之概括犯意：
  (一)於九十三年七月十六日某時，在朋友綽號「聰明仔」位於桃
    園縣民生東路家中，吸食安非他命一次；
  (二)九十三年十一月十二日某時，在臺北市○○區○○街一０三
    巷八之十號施用安非他命一次。
四、嗣(1)臺北市政府警察局刑事警察大隊（下稱刑事警察大隊）
    於九十三年七月十六日因偵辦高志宏涉犯持有毒品案件，通
    知甲○○至刑事警察大隊偵訊，並由警採集其尿液送驗發現
    有嗎啡類陽性反應及安非他命類陽性反應；(2)臺北市政府警
    察局信義分局（下稱信義分局）於九十三年九月八日因偵辦
    甲○○涉嫌竊盜案件，於臺北市○○區○○路六段七十六巷
    二弄時四號二樓查獲甲○○，並由警採集其尿液送驗發現有
    嗎啡類陽性反應；(3)信義分局於九十三年十一月十五接獲民
    眾報案前往處理，於臺北市○○區○○街一０三巷八之十號
    查獲甲○○，並由警採集其尿液送驗發現有嗎啡類陽性反性
    及安非他命類陽性反應，而知上情。
五、案經刑事警察大隊及信義分局移送臺灣臺北地方法院檢察署
    檢察官偵查起訴及移送併辦。
    理    由
甲、程序部分：
    按本件被告甲○○所犯係死刑、無期徒刑、最輕本刑為三年
    以上有期徒刑以外之罪，其於準備程序就前揭被訴事實為有
    罪之陳述，經審判長法官告知簡式審判程序之旨，並聽取其
    與公訴人之意見後，本院認無不得或不宜改依簡式審判程序
    進行之處，爰依刑事訴訟法第二百七十三條之一第一項、第
    二百八十四條之一，裁定本件由受命法官獨任進行簡式審判
    程序，合先敘明。
乙、實體部分：
壹、證據之認定：
一、上述犯罪事實二之部分，有被告於前述時地為警查獲，經警
    採集其尿液送驗後發現有嗎啡類陽性反應之濫用藥物檢驗報
    告三紙足憑（犯罪事實二之(一)部分：九十三年度毒偵字第一
    五二六號偵查卷第六頁參照；犯罪事實二之(二)部分：九十三
    年度毒偵字第二０三九號偵查卷第六頁參照；犯罪事實二之
    (三)部分：九十三年度核退字第六九五九號偵查卷第六十一頁
    參照），且被告亦對此犯罪事實二部分於本院九十四年十二
    月二十日審理時供承不諱（本院當日審判筆錄參照），是依
    上開補強證據，已足資擔保被告於本院審理中就前開犯罪事
    實所為之任意性自白具有相當程度之真實性，而得使本院確
    信被告前述自白之犯罪事實確屬真實，從而依刑事訴訟法第
    一五六條第一項「被告之自白，非出於強暴、脅迫、利誘、
    詐欺、疲勞訊問、違法羈押或其他不正之方法，且與事實相
    符者，得為證據。」及同條第二項「被告之自白，不得作為
    有罪判決之唯一證據，仍應調查其他必要之證據，以察其是
    否與事實相符。」規定，本院自得依被告前述自白及各該補
    強證據認定被告確有為此部份連續施用海洛因之犯行，本件
    事證明確，被告此部份犯行堪以認定。
二、上述犯罪事實三之部分，有被告於前述時地為警查獲，經警
    採集其尿液送驗後發現有安非他命類陽性反應之濫用藥物檢
    驗報告二紙足憑（犯罪事實三之(一)部分：九十三年度毒偵字
    第一五二六號偵查卷第六頁參照；犯罪事實三之(二)部分：九
    十三年度核退毒偵字第六九五九號第六十一頁參照），且被
    告亦對上開犯罪事實三部分於本院九十四年十二月二十日審
    理時供承不諱（本院前開期日審判筆錄參照），是依上述補
    強證據已足資擔保被告於本院審理中所為之上開任意性自白
    具有相當程度之真實性，而得使本院確信被告前述自白之犯
    罪事實確屬真實，從而依前揭刑事訴訟法第一百五十六條第
    一項、第二項規定，本院自得依被告前述自白及各該補強證
    據認定被告確有為前述連續施用安非他命之犯行，此部分之
    事證明確，被告此部分之犯行亦堪以認定。
貳、論罪科刑之法律適用：
一、核被告甲○○所為，係犯毒品危害防制條例第十條第一項、
    第二項之施用第一級毒品罪及第二級毒品罪。被告先後三次
    施用海洛因之行為，及二次施用安非他命之行為，時間均緊
    密，犯意均概括，所犯構成要件各均相同，各為連續犯，依
    刑法第五十六條規定，各以連續施用第一級毒品一罪及連續
    施用第二級毒品一罪論，並均加重其刑。被告所犯上開二罪
    間，犯意各別，行為有異，應予分論併罰。被告施用海洛因
    及安非他命前後持有海洛因及安非他命之行為各為其施用海
    洛因及安非他命之高度行為所吸收，不另論以持有海洛因及
    安非他命罪。
二、被告有如犯罪事實欄一所述之犯罪科刑執行情形，此有台灣
    高等法院被告前案紀錄表一份在卷足稽，被告於所犯上開案
    件有期徒刑執行完畢後，五年內再犯本件有期徒刑以上刑之
    上開二罪，均為累犯，均應依刑法第四十七條之規定遞加重
    其刑。
三、爰審酌被告前已因施用毒品，受有觀察勒戒及強制戒治之保
    安處分，又再為本件犯罪，顯見其未因前所受保安處分而決
    心改過暨其智識程度、品行、犯後尚能坦承犯行犯後態度良
    好等一切情狀，對被告分別量處如主文所示之刑，並定應執
    行之刑。
據上論斷，應依刑事訴訟法第二百七十三條之一第一項、第二百
九十九條第一項前段，毒品危害防制條例第十條第一項、第二項
，刑法第十一條、第五十六條、第四十七條、第五十一條第五款
，判決如主文。
本案經檢察官蘇維達到庭執行職務。
中　　華　　民　　國　　94　　年　　12　　月　　30　　日
　　　　　　　　　刑事第九庭    法　官　葉珊谷
以上正本證明與原本無異。
如不服本判決，應於判決送達後10日內，向本院提出上訴狀。
　　　　　　　　　　　　　　　　書記官　顏淑華
中　　華　　民　　國　　94　　年　　12　　月　　30　　日
附錄本案論罪科刑法條全文：
毒品危害防制條例第十條
施用第一級毒品者，處六月以上五年以下有期徒刑。
施用第二級毒品者，處三年以下有期徒刑。
